【裁判字號】    95,聲,3153
【裁判日期】    950921
【裁判案由】    變更提存物
【裁判全文】
臺灣臺北地方法院民事裁定              95年度聲字第3153號
聲  請  人  遠東百貨股份有限公司
法定代理人  丙○○
代  理  人  甲○○
相  對  人  台灣土地開發股份有限公司
            託投資股份有限公司)
法定代理人  乙○○
當事人間95年度存字第2851號提存事件，聲請人聲請變更提存物
，本院裁定如下：
    主  文
本院95年度存字第2851號聲請人所提供之擔保物准以亞洲水泥股
份有限公司股票柒仟貳佰伍拾萬股代之。
    理  由
一、按法院得依供擔保人之聲請，以裁定准許其變換提存物，民
    事訴訟法第105條第1項定有明文。又依同法第106條規定，
    上揭規定於其他依法令供訴訟上之擔保者準用之。
二、聲請意旨略以：聲請人遠東百貨股份有限公司與相對人台灣
    土地開發股份有限公司 (原名: 台灣土地開發信託投資股份
    有限公司)間請求給付買賣價金事件，聲請人前依92年度重
    訴字第223號民事判決、95年度聲字第1444號變換提存物民
    事裁定為擔保免為假執行，曾提供面額新臺幣（下同）7 億
    2,500萬元之中國國際商業銀行無記名可轉讓定期存單並以
    本院95年度存字第2851號提存事件提存在案。茲以聲請人公
    司資金運用需求，為此聲請以其持有之亞洲水泥股份有限公
    司（下稱亞洲水泥公司）股票3,700萬股及百鼎股資股份有
    限公司持有之亞洲水泥公司股票3,550萬股，共計7,250萬股
    之亞洲水泥公司股票變換上開提存物等語。
三、經查，聲請人主張亞洲水泥公司為上市公司，該公司之市值
    、淨值多年來均高於每股面額10元，則其所提供之該公司股
    票7,250萬股，依面額每股10元計算已與原提存物之價值相
    當，實際上已超越原提存物之價值甚多，已足供作為相對人
    之擔保，有其提出之該公司民國93年1月至95年8月之股價平
    均明細表、93年至95年會計師簽證之財務報告附卷可稽。次
    查，本院依職權查詢蘋果日報上市證券行情表，該公司95年
    9月19日股票交易資料，該日之前一日之收盤價每股22.50元
    ，該日之最高價為23.45元，最低價為22.50元，本院又依職
    權自網際網路調取該公司股票交易之日K線圖、週K線圖及月
    K線圖，該公司自93年2月迄今股票交易價格平均維持在12元
    以上，有蘋果日報上市證券行情表及網路資料3張在卷可憑
    ，聲請人以每股10元計算，7,250萬股股票之價值7億2,500
    萬元，變換上開提存物，本院認為尚屬相當，應予准許。
四、依民事訴訟法第106條、第105條第1項，裁定如主文。
中    華    民    國    95    年    9    月    21    日
                  民事第四庭    法  官  劉坤典
以上正本係照原本作成
如不服本裁定應於送達後10日內向本院提出抗告狀，並繳納抗告
費新臺幣1,000元
中    華    民    國    95    年    9    月    21    日
                                書記官  楊勝欽


司法院資訊處製作；財團法人民間司法改革基金會備份。
